最　高　行　政　法　院　裁　定　　　　　　　　　　九十三年度裁字第七二四號
　　上　訴　人　甲○○
　　　　　　　　丙○○
　　兼右二人法定代理人
　　　　　　　　乙○○
　　被 上訴 人　勞工保險局
　　代　表　人　史哲
右當事人間因勞保事件，上訴人對於中華民國九十二年一月二十八日臺北高等行政
法院九十年度訴字第五六八七號判決，提起上訴。本院裁定如左：
　　主  文
上訴駁回。
上訴審訴訟費用由上訴人負擔。
　　理  由
一、按當事人依行政訴訟法第二百四十三條第一項規定，以高等行政法院判決有不適
    用法規或適用法規不當為上訴最高行政法院之理由時，其上訴狀或理由書應有具
    體之指摘，並揭示該法規之條項或其內容。若係成文法以外之法則，應揭示該法
    則之意旨。倘為司法院解釋、或本院之判例，則應揭示該判解之字號或其內容。
    上訴狀或理由書如未依此方法表明者，即難認為已對高等行政法院判決之違背法
    令有具體之指摘，其上訴自難認為合法。
二、原審駁回上訴人在原審之訴，係以：上訴人於八十八年十月十四日檢送陳如月死
    亡給付申請書中亦自承，陳如月參加該工會，實際上並未從事勞動工作，不該請
    領。足徵陳如月於加保後並無實際從事本業工作，依法即不得由該工會加保，並
    由其加保之日起取消投保資格。至上訴人有無行政院勞工委員會八十五年十二月
    九日台八五勞保二字第一四四九○八號函釋之適用，被上訴人於八十九年一月十
    二日八八保承字第六○九○一二八號函中亦載明待上訴人將原領死亡給付遺屬津
    貼退回及二倍罰鍰繳清後，將依勞工保險條例第二十條規定核付該給付，並非拒
    絕上訴人之申請。另查上訴人乙○○之妻陳如月是否因病離職非被上訴人所得知
    悉，上訴人自不能歸責被上訴人，至於台灣省地政處有無責任，上訴人應訴請民
    事法院判決，非本院所得審酌。再上訴人不服被上訴人處上訴人乙○○按已領取
    之保險給付二倍罰鍰計一、○九八、○○○元部分，乃屬另案審理範圍。另訴願
    法第五十二條係規定各機關訴願審議委員會之組成，其中社會公正人士、學者、
    專家不得少於二分之一，惟各機關受理訴願案件並非限於全體參加，法律並非規
    定個案之訴願委員必須社會公正人士、學者、專家不得少於二分之一；本件受理
    訴願機關行政院勞工委員會共設置十五位訴願委員中，有六位委員為該機關之高
    級職員，另有八位委員為社會公正人士、學者、專家，此有被上訴人提出之行政
    院勞工委員會所設置之訴願審議委員會委員名單附卷可稽，足證該會所組成之訴
    願審議委員會並無違法情事，上訴人此主張，亦無依據。從而，原處分並無不法
    ，訴願決定予以維持，亦稱妥適。為其判決之論據。
三、本件上訴人對於原判決提起上訴，雖以原判決有不適用法規或適用法規不當為由
    ，惟核其上訴理由狀所載內容，仍執與起訴意旨相同之論證外，其意旨略謂：上
    訴人主動說明，仍被科處按已領取保險給付二倍之罰鍰，原處分有違比例原則、
    禁止姿意行政及權利濫用原則。被保險人於精神較佳時，確有幫忙整理農產品之
    工作，並無不實投保等語。查上訴意旨就罰鍰部分之爭執，係另案之問題，自不
    能據為本件上訴之理由。又其爭執投保並無不實乙節，係就原審取捨證據、認定
    事實之職權行使，指摘其為不當，均難認為對原判決之如何違背法令已有具體之
    指摘。依首揭說明，其上訴為不合法，應予駁回。
四、依行政訴訟法第二百四十九條第一項前段、第一百零四條、民事訴訟法第九十五
    條、第八十五條第一項前段，裁定如主文。
中　　華　　民　　國　　九十三　　　年　　　六　　　　月　　　十八　　　日
                    最 高 行 政 法 院  第 一 庭
                                審 判 長 法  官　　　黃　綠　星
                                         法  官      劉  鑫  楨
                                         法  官　　　蔡　進　田
                                         法  官　　　黃　璽　君
                                         法  官　　　廖　宏　明
右  正  本  證  明  與  原  本  無  異
　　　　　　　　　　　　　　　　　　　　 法院書記官　彭　秀　玲
中　　華　　民　　國　　九十三　　　年　　　六　　　　月　　　十八　　　日
